【裁判字號】    88,上易,324
【裁判日期】    900227
【裁判案由】    詐欺
【裁判全文】
臺灣高等法院花蓮分院刑事判決                    八十八年度上易字第三二四號
    上  訴  人  臺灣台東地方法院檢察署檢察官
    被      告  丁○○
                乙○○
右上訴人因被告詐欺案件，不服臺灣台東地方法院八十八年度易字第二○六號中華民
國八十八年九月十四日第一審判決 (起訴案號：臺灣台東地方法院檢察署八十七年度
偵字第一七○二號)，提起上訴，本院判決如左：
    主  文
上訴駁回。
    理  由
一本案經本院審理結果，認第一審判決被告丁○○、乙○○無罪，並無不當，應予維
  持，並引用一審判決書記載之理由。
二本院另補充理由如下：
  (一)本件告訴人聲請檢察官上訴意旨，主要是在質疑「欖仁樹文化工作室」之金錢流
    向不明。惟查，告訴人甲○○於本院調查時自承自八十六年十月份以前「欖仁樹
    文化工作室」之會計帳目係告訴人自行管理，而自十月份由孫玉蘭擔任會計後，
    伊就沒有再為「欖仁樹文化工作室」墊支過金錢，伊所墊支的錢，都是在十月份
    以前墊支的，在此之前，所作的個案僅「杉原深秋嘉年華會」一個而已，「杉原
    深秋嘉年華會」是在十月間舉辦，告訴人墊支金錢即係用於「欖仁樹文化工作室
    」開設的基本開銷及「杉原深秋嘉年華會」所須費用，是該階段之帳目既係告訴
    人自行管理，告訴人對該階段內之收支情形（各筆金額支付之原因及收入金錢之
    流向）自難諉為不知，衡情被告等應無隱匿收入之可能。
  (二)另告訴人於本院調查中一再質疑「欖仁樹文化工作室」另筆有關童玩節之八十萬
    元收入流向，並據此指摘被告等有獲得不法之利益，並聲稱「我最在意的就是這
    八十萬元收入」云云。經查，前開童玩節活動係由「欖仁樹文化工作室」之成員
    丙○○主辦，該活動舉辦期間係在八十六年十二月以後，當時告訴人已經與被告
    丁○○等發生財務爭執，雙方爭執不斷，告訴人已經不再為「欖仁樹文化工作室
    」墊支金錢，也不再參與「欖仁樹文化工作室」之業務，該童玩節活動之預算獨
    立，與「欖仁樹文化工作室」之其他業務無涉，該活動共自台東縣立文化中心獲
    得八十萬元之補助，但扣除該活動期間之六十餘萬元之開銷後，盈餘除支應稅金
    、水電費等雜支外，其餘充作參與童玩節活動人員（即被告丁○○、乙○○、陳
    中興、丙○○）之薪水等情，已經證人丙○○於本院調查時到庭明確證述不虛（
    見本院卷第一七二至一七三頁），告訴人指摘被告丁○○、乙○○二人隱匿童玩
    節之八十萬元收入流向，足見被告等自始即有詐欺之意圖云云，亦不足取。
  (三)至被告丁○○於本院調查時坦承其曾經以支票向告訴人借款十餘萬元未還等情，
    應屬單純債務不履行之糾葛，尚難以推測之詞，遽認其借款之初即具有不法所有
    之意圖。
三此外，本院復查無其他積極證據，足以證明被告丁○○、乙○○有公訴意旨所指之
  詐欺犯行，自屬不能證明被告等犯罪，原審為被告等無罪之諭知，並無不當，檢察
  官上訴意旨仍執前詞指摘原判決不當，核無理由，應予駁回。
四被告乙○○經合法傳喚無正當理由不到庭，爰不待其陳述逕行判決。
據上論斷，應依刑事訴訟法第三百七十一條、第三百七十三條、第三百六十八條，判
決如主文。
本案經檢察官崔紀鎮到庭執行職務。
中      華      民      國    九十      年      二      月    二十七    日
                                    審判長法官  謝  志  揚
                                          法官  蔣  有  木
                                          法官  何  方  興
右正本證明與原本無異。
本件不得上訴。
                                        書記官  劉  妙  娘
中      華      民      國    九十      年      二      月    二十七    日


司法院資訊處製作；財團法人民間司法改革基金會備份。
